【裁判字號】    99,司,16
【裁判日期】    991019
【裁判案由】    選任臨時管理人
【裁判全文】
臺灣彰化地方法院民事裁定  99年度司字第16號
聲  請  人  財政部臺灣省中區國稅局員林稽徵所
法定代理人  林柏民
代  理  人  張子涵
利害關係人  方建雄
上列聲請人聲請選任華成纖維工業股份有限公司之臨時管理人事
件，本院裁定如下：
    主  文
選任方建雄為華成纖維工業股份有限公司之臨時管理人。
聲請程序費用新台幣壹仟元由聲請人負擔。
    理  由
一、按「董事會不為或不能行使職權，致公司有受損害之虞時，
    法院因利害關係人或檢察官之聲請，得選任一人以上之臨時
    管理人，代行董事長及董事會之職權，但不得為不利於公司
    之行為。」；「公司法第208條之1所定選任臨時管理人事件
    ，由利害關係人或檢察官向法院聲請。前項聲請，應以書面
    表明董事會不為或不能行使職權，致公司有受損害之虞之事
    由，並釋明之。第1項事件，法院為裁定前，得徵詢主管機
    關、檢察官或其他利害關係人之意見。第1項事件之裁定，
    應附理由。法院選任臨時管理人時，應囑託主管機關為之登
    記。」，公司法第208條之1第1項；非訟事件法第183條分別
    定有明文。
二、聲請意旨略以：華成纖維工業股份有限公司之董事任期已於
    民國96年6月16日屆滿，且無監察人及經理人，並已向聲請
    人報備自97年5月2日起至98年5月1日止暫停營業。前臨時管
    理人曾炳霖已於97年7月31日經本院裁定解任，又華成纖維
    工業股份有限公司前經主管機關限期於97年10月10日前改選
    董監事，並依法變更登記，但逾期未遵行，原任董事自97年
    10 月11日起當然解任，是該公司現已無董事會及代表人行
    使職權。為使稅捐催報通知書及後續核定通知書送達程序得
    以續行，爰聲請本院依公司法第208條之1及非訟事件法第64
    條規定，選任華成纖維工業股份有限公司之臨時管理人，以
    利稅捐之徵起，並建議指定方建雄即華成纖維工業股份有限
    公司於97年10月11日起當然解任之董事為臨時管理人等語。
三、經查：聲請人主張之事實，業已提出相符之華成纖維工業股
    份有限公司章程、本院97年度司字第19號裁定、公司及分公
    司基本資料查詢、經濟部中部辦公室經中三字第0993473990
    0號函、公司變更登記事項卡等資料影本暨華成纖維工業股
    份有限公司96年度營利事業所得稅未分配盈餘滯報通知書及
    96年度未分配盈餘未申報核定通知書各1份為證，自屬真實
    可信，聲請人自屬得聲請本件之利害關係人。又參酌華成纖
    維工業股份有限公司於97年10月10日前最近選任之董事僅方
    建雄一人，且缺監察人及經理人，方建雄自對華成纖維工業
    股份有限公司業務知之最稔，況臨時管理人依法亦不得為不
    利於公司之行為等情，從而，方建雄任華成纖維工業股份有
    限公司之臨時管理人應係適當，且就其個人之利益與責任言
    ，亦容無推諉之餘地，故為免華成纖維工業股份有限公司董
    事會不能行使職權，致公司有受損害之虞，本院爰指定方建
    雄為華成纖維工業股份有限公司之臨時管理人。
四、依非訟事件法第21條第1項，裁定如主文。
中    華    民    國    99    年    10    月    19    日
                  民事第二庭    法  官  陳彥志
以上正本係照原本作成。
如不服本裁定，應於裁定送達後10日內，以書狀向本院提出抗告
（須附繕本）。
中    華    民    國    99    年    10    月    19    日
                                書記官  吳芳儀

司法院資訊處製作；財團法人民間司法改革基金會備份。
